【裁判字號】    95,訴,1453
【裁判日期】    951016
【裁判案由】    毒品危害防制條例
【裁判全文】
臺灣桃園地方法院刑事判決              95年度訴字第1453號
公  訴  人  台灣桃園地方法院檢察署檢察官
被      告  甲○○
                    （現另案於台灣桃園監獄執行中）
指定辯護人  本院公設辯護人 楊晴翔
上列被告因毒品危害防制條例案件，經檢察官提起公訴（95年度
毒偵字第2409號），被告於準備程序進行中，就被訴事實為有罪
之陳述，經告知簡式審判程序意旨，聽取當事人意見後，本院裁
定由受命法官獨任進行簡式審判程序，檢察官復聲請改依協商程
序而為判決，本院判決如下：
    主  文
甲○○施用第一級毒品，累犯，處有期徒刑拾月。扣案之第一級
毒品海洛因壹包（淨重零點零柒公克，空包裝重零點壹柒公克）
沒收銷燬之。扣案之注射針筒壹支沒收之。
    事實及理由
一、犯罪事實：
  (一)甲○○前因2 次違反肅清煙毒條例案件，經本院先後以82年
    度訴字第1971號判處有期徒刑3 年6 月；以84年度訴字第4
    號判處有期徒刑2 年6 月，均已確定，嗣經合併接續執行，
    於86年1 月22日縮短刑期假釋出監，因假釋期間更犯施用毒
    品案件（詳後述），經撤銷假釋並執行執行殘餘刑期；於89
    年間因施用毒品案件，經本院於89年4 月14日以89年度毒聲
    字第2563號裁定送觀察、勒戒後，認有繼續施用毒品之傾向
    ，復於89年9 月5 日以89年度毒聲字第5764號裁定令入戒治
    處所施以強制戒治，嗣因強制戒治期滿3 個月，戒治處所認
    無繼續執行強戒治之必要，經本院於90年2 月28日以90年度
    毒聲字第880 號裁定停止戒治，所餘期間並付保護管束，嗣
    經撤銷停止戒治，並繼續執行強制戒治後，於90年9 月7 日
    執行完畢，上開案件並經本院以89年度訴字第1412號判處應
    執行有期徒刑10月確定（所犯施用第一級毒品罪判處有期徒
    刑7 月，所犯施用第二級毒品罪判處有期徒刑4 月，上開2
    罪合併定應執行有期徒刑10月），並與前開違反肅清煙毒條
    例案件殘餘刑期合併接續執行，於94年4 月30日縮刑期滿執
    行完畢。
  (二)詎甲○○仍不知悛悔，於上開強制戒治執行完畢釋放後5 年
    內，復基於施用第一級毒品海洛因之犯意，於95年4 月24日
    13時許，在桃園縣桃園市○路○街30號住處，以將第一級毒
    品海洛因摻水至入注射針筒（非專供）內施打之方式，施用
    第一級毒品海洛因1 次。嗣於95年4 月24日19時20分許，桃
    園縣桃園市○○路與中正路口，因持有第一級毒品海洛因為
    警逮捕，並在其身上查扣海洛因1 包（淨重0.07公克，空包
    裝重0.17公克）、其所有供施用毒品所用之注射針筒1 支，
    遂對之採集尿液而查獲。案經桃園縣政府警察局楊梅分局報
    請臺灣桃園地方法院檢察署檢察官偵查起訴。
二、證據：
  (一)被告甲○○於警詢、偵訊及本院審理時之自白。
  (二)桃園縣政府警察局楊梅分局被採尿人姓名編號對照表（尿液
    檢體編號：H120號，被採尿人為甲○○）、檢體監管紀錄表
    、臺灣檢驗科技股份有限公司濫用藥物尿液檢驗報告（尿液
    檢體編號：H120號）1紙。
  (三)扣案第一級毒品海洛因1 包（合計淨重0.07公克，空包裝重
    0.17公克）、注射針筒1 支、法務部調查局95年5 月25日調
    科壹字第080011213 號鑑定通知書1 紙。
  (四)臺灣高等法院被告全國前案紀錄表。
三、按行為後，法律有變更者，適用行為時之法律。但行為後之
    法律有利於行為人者，適用最有利於行為人之法律，現行刑
    法第2 條第1 項定有明文。本件被告行為後，刑法第47條關
    於累犯之規定業於94年2 月2 日修正，於95年7 月1 日生效
    ，修正前刑法第47條係規定：「受有期徒刑之執行完畢，或
    受無期徒刑或有期徒刑一部之執行而赦免後，五年以內再犯
    有期徒刑以上之罪者，為累犯，加重本刑至二分之一」，修
    正後刑法第47條第1 項係規定：「受徒刑之執行完畢，或一
    部之執行而赦免後，五年以內故意再犯有期徒刑以上之罪者
    ，為累犯，加重本刑至二分之一」，修正後之規定係排除因
    過失再犯者構成累犯之適用，惟就故意再犯者，修正前、後
    之規定就累犯之適用要件則無不同。而本件無論依修正前或
    修正後之規定，均有累犯之適用，是修正後之規定並無較有
    利於被告之情形，依修正後刑法第2 條第1 項前段之規定，
    本件應一體適用修正前刑法之規定，合先敘明。至於沒收乃
    屬從刑，基於主從不可分之原則，從刑乃附屬於主刑，參諸
    最高法院95年度第8 次刑事庭會議決議之意旨，從刑應依主
    刑所適用之法律，並無比較新舊法之適用，故本件關於沒收
    供犯罪所用之物之規定，應一體適用修正前刑法第38條第1
    項第2 款之規定，附此敘明。
四、本案犯罪事實，業據被告甲○○於準備程序進行中為有罪之
    陳述，由本院裁定受命法官獨任進行簡式審判程序，復經檢
    察官聲請改依協商程序，經本院指定公設辯護人協助其進行
    協商，當事人雙方於審判外達成協商合意，其合意內容為：
    被告願受有期徒刑10月之科刑宣告。經查，被告之自白，有
    上開證據足認屬實，並與本院認定之事實相符。又被告於89
    年間因施用毒品案件，經本院裁定送觀察、勒戒後，認有繼
    續施用毒品之傾向，復裁定令入戒治處所施以強制戒治，嗣
    經裁定停止戒治、撤銷停止戒治，並繼續執行強制戒治後，
    於90年9 月7 日執行完畢一情，有臺灣高等法院被告前案紀
    錄表1 份在卷可稽，被告於上開強制戒治執行完畢後，5 年
    內再犯本件毒品危害防制條例第10條之罪，依同條例第23條
    規定，應依法追訴，檢察官起訴，即無不合。核被告甲○○
    所為，係犯毒品危害防制條例第10條第1 項施用第一級毒品
    海洛因罪。被告施用毒品前、後持有毒品之行為，為施用毒
    品行為之當然結果，不另論罪。被告前因2 次違反肅清煙毒
    條例案件，經本院先後以82年度訴字第1971號判處有期徒刑
    3 年6 月；以84年度訴字第4 號判處有期徒刑2 年6 月確定
    ，嗣經合併接續執行，於86年1 月22日縮短刑期假釋出監，
    嗣經撤銷假釋並執行執行殘餘刑期；復於89年間因施用毒品
    案件，經本院以89年度訴字第1412號判處應執行有期徒刑10
    月確定，並與前開案件殘刑合併接續執行，於94年4 月30日
    縮刑期滿執行完畢，有前揭前案紀錄表在卷可稽，其於有期
    徒刑執行完畢後，5 年內再犯有期徒刑以上之本罪，為累犯
    ，應依修正前刑法第47條規定加重其刑。爰審酌被告有如事
    實欄所載施用毒品之犯罪前科紀錄，此有前揭前案紀錄表可
    按，其素行非佳，其犯罪行為主要係戕害自身，並未直接積
    極損害他人之利益，且犯後坦承犯行，態度尚稱良好等一切
    情狀，上開協商內容尚無不當之處。本案復查無刑事訴訟法
    第455 條之4 第1 項各款所列情形，檢察官聲請改依協商程
    序而為判決，本院爰不經言詞辯論，於協商合意範圍內為協
    商判決。
五、扣案之不明白粉1 包，經送鑑定結果，含第一級毒品海洛因
    成分一情，有法務部調查局95年5 月25日調科壹字第080011
    213 號鑑定通知書1 紙附卷可稽，既係本件查獲之第一級毒
    品，爰依毒品危害防制條例第18條第1 項前段規定，沒收銷
    燬之。又扣案之注射針筒1 支，為被告所有供本件施用毒品
    犯罪所用之物，亦據被告自承明確，應依修正前刑法第38條
    第1 項第2 款規定沒收之。
六、應適用之法條：刑事訴訟法第273 條之1 第1 項、第455 條
    之2 第1 項、第455 條之4 第2 項、第455 條之8 、第454
    條第2 項，毒品危害防制條例第10第1 項、第18條第1 項前
    段，修正後刑法第2 條第1 項前段，刑法第11條，修正前刑
    法第47條、第38條第1項第2 款。
七、協商判決除有刑事訴訟法第455 條之4 第1 項第1 款於本訊
    問程序終結前，被告撤銷協商合意或檢察官撤回協商聲請者
    ；第2 款被告協商之意思非出於自由意志者；第4 款被告所
    犯之罪非第455 條之2 第1 項所定得以協商判決者；第6 款
    被告有其他較重之裁判上一罪之犯罪事實者；第7 款法院認
    應諭知免刑或免訴、不受理者情形之一，及違反同條第2 項
    「法院應於協商合意範圍內為判決；法院為協商判決所科之
    刑，以宣告緩刑或二年以下有期徒刑、拘役或罰金為限」之
    規定者外，不得上訴。
八、如有前述例外得上訴之情形，又不服本件判決，得自收受判
    決送達之日起10日內，向本院提出上訴書狀，上訴於第二審
    法院。
本案經檢察官嵇珮晶到庭執行職務。
中    華    民    國    95    年    10    月   16    日
                  刑事第九庭    法  官  蘇琬能
以上正本證明與原本無異。
                                書記官  邱飛鳴
中    華    民    國    95    年    10    月    20    日


司法院資訊處製作；財團法人民間司法改革基金會備份。
